【裁判字號】    98,交訴,172
【裁判日期】    981008
【裁判案由】    公共危險
【裁判全文】
臺灣板橋地方法院刑事判決             98年度交訴字第172號
公  訴  人  臺灣板橋地方法院檢察署檢察官
被      告  乙○○
上列被告因公共危險案件，經檢察官提起公訴（98年度偵字第21
189 號），本院合議庭裁定改依簡式審判程序審理，判決如下：
    主  文
乙○○服用酒類，不能安全駕駛動力交通工具而駕駛，處拘役伍
拾伍日，如易科罰金，以新臺幣壹仟元折算壹日；又駕駛動力交
通工具肇事，致人受傷而逃逸，處有期徒刑陸月，如易科罰金，
以新臺幣壹仟元折算壹日。均緩刑貳年，並向國庫支付新臺幣陸
萬元。
    事  實
一、乙○○於民國97年12月10日晚上8 時許，在三重市某處飲酒
    後，已達不能安全駕駛動力交通工具之程度，竟不顧公眾之
    安危，仍於當日晚上8 時40分許，駕駛車牌號碼2869-KL 號
    自用小客車上路，欲返回其位於臺北縣泰山鄉之住處，嗣於
    同日晚上9 時許，行經臺北縣泰山鄉○○路○ 段72之1 號前
    ，本應注意變換車道時應讓直行車先行，並保持安全距離，
    而依當時情況，雖處夜間，但有照明、道路乾燥、無缺陷、
    無障礙物且視距良好，並無不能注意之情事，竟因酒後致反
    應力減弱，而疏未注意同路段外側車道行車狀況，貿然自內
    側車道變換進入外側車道，適甲○○騎乘車號091-BLF 號重
    型機車同向行駛於同路段之外側車道，因而遭擦撞，致其人
    車倒地，並受有左手無名指、小指挫傷，左手肘挫傷、左腳
    踝及背部挫傷等傷害（過失傷害部分未據告訴）。詎乙○○
    明知已於上開路段肇事致甲○○人車倒地，並因此受傷，竟
    未留在現場協助救護傷患，亦未報警處理，而另基於肇事逃
    逸之犯意，隨即逕自駕車逃離現場。嗣經員警接獲報案後循
    線查獲，並當場檢測其吐氣酒精濃度高達每公升0.59毫克，
    而查悉上情。
二、案經臺北縣政府警察局新莊分局報告臺灣板橋地方法院檢察
    署檢察官偵查起訴。
    理  由
一、本件被告乙○○所犯為死刑、無期徒刑、最輕本刑為3 年以
    上有期徒刑以外之罪，其於準備程序進行中，就被訴事實為
    有罪之陳述，經受命法官告知簡式審判程序之旨，並聽取被
    告及檢察官之意見後，本院合議庭裁定由受命法官獨任進行
    簡式審判程序，合先敘明。
二、上揭事實，業據被告於本院審理時供承不諱，並有卷附臺北
    縣政府警察局新莊分局道路交通事故調查紀錄、道路交通事
    故現場圖、道路交通事故調查報告表(一)、(二)、道路交通事故
    當事人酒精測定紀錄表、道路交通事故肇事人自首情形記錄
    表、交通事故照片16紙及舉發違反道路交通管理事件通知單
    等可憑，足徵被告飲用酒類後確已達不能安全駕駛動力交通
    工具，因而致生本件事故，是被告公共危險犯行洵堪認定。
    另按刑法第185 條之4 肇事逃逸罪之立法意旨，係為維護交
    通安全，加強救護，減少被害人之死傷，促使駕駛人於肇事
    後，能對被害人即時救護，方增設本條處罰規定；且按刑法
    第185 條之4 所謂肇事逃逸罪，係屬舉動犯，只要行為人有
    此肇事逃逸之行為即為已足，是被告於上開肇事致人受傷後
    確有駕車逃離現場之行為，為其自承在卷，核與證人即被害
    人甲○○於警詢、偵查中證述之情節相符，故本件事證已臻
    明確，其犯行堪以認定。
三、核被告乙○○所為，係犯刑法185 條之3 服用酒類不能安全
    駕駛動力交通工具而駕駛罪及同法第185 條之4 駕駛動力交
    通工具，致人受傷而逃逸罪。其所犯上開二罪間，犯意各別
    ，罪名互異，應予分論並罰。爰審酌被告於酒後已達不能安
    全駕駛之程度，肇事後之酒測值仍高達每公升0.59毫克，竟
    於飲酒後仍開車上路，除漠視自身安危之外，更枉顧公眾行
    之安全，足見其法治觀念薄弱，置他人之人身財產安全於不
    顧，因而肇致本件之交通事故，更於肇事後，未救護被害人
    或報警處理即離開現場，行為實值非議，本應從重量刑，惟
    念及其犯後已坦承犯行、知所悔悟，且業與被害人達成和解
    ，賠償被害人之損失，此經被害人於偵查中當庭陳明在卷，
    且有和解書1 紙在卷可考，又被告除本件犯行外，並無其他
    前科紀錄，有臺灣高等法院被告前案紀錄表1 份附卷可憑，
    堪認其素行良好，兼衡被害人所受之傷勢等一切情狀，分別
    量處如主文所示之刑，另參酌被告本件之所犯情節，及教育
    程度為大專畢業、家境小康等情（見警詢詢問筆錄受詢問人
    欄），均諭知如主文所示易科罰金之折算標準。
四、末審酌被告未曾受有期徒刑以上刑之宣告，此有臺灣高等法
    院被告前案紀錄表1 紙在卷可憑，其因一時失慮，致罹刑典
    ，且於事後頗具悔意，已與被害人達成和解，賠償被害人之
    損失，業經敘明如前，是本院認其經此偵、審程序，當知所
    警惕，而無再犯之虞，再刑罰固屬國家對於犯罪之人，以剝
    奪法益之手段，所加之公法之制裁，惟其積極目的，則在預
    防犯人之再犯，故對於惡性未深者，若因偶然觸法即令其入
    獄服刑，自非刑罰之目的，是本院認所宣告之刑以暫不執行
    為適當，爰併均諭知宣告緩刑2 年，並令被告向國庫支付如
    主文所示之金額，以勵自新。
據上論斷，應依刑事訴訟法第273 條之1 第1 項、第299 條第1
項前段，刑法第185 條之3 、第185 條之4 、第41條第1 項前段
、第74條第1 項第1 款、第2 項第4 款，刑法施行法第1 條之1
，判決如主文。
本案經檢察官陳旭華到庭執行職務。
中    華    民    國    98    年    10    月     8    日
                    交通法庭  法  官  鄭凱文
以上正本證明與原本無異。
如不服本判決應於收受本判決後10日內向本院提出上訴書狀，並
應敘述具體理由，如未敘述上訴理由者，應於上訴期間屆滿後20
日內補提理由書狀於本院（均須按他造當事人之人數附繕本）「
切勿逕送上級法院」。
                              書記官  陳筱惠
中    華    民    國    98    年    10    月     8    日
附錄本案論罪科刑法條全文：
中華民國刑法第185 條之3：
服用毒品、麻醉藥品、酒類或其他相類之物，不能安全駕駛動力
交通工具而駕駛者，處1年以下有期徒刑、拘役或3萬元以下罰金
。
中華民國刑法第185 條之4：
駕駛動力交通工具肇事，致人死傷而逃逸者，處6月以上5年以下
有期徒刑。


司法院資訊處製作；財團法人民間司法改革基金會備份。
